

EMILIANO GONZÁLEZ

EJECUTIVO DE VENTAS - MARKETING COMERCIAL

SOBRE MI

Proactivo y Dinamico, con más de 15 años de experiencia en el área comercial. Conocimientos de Marketing Digital , habilidades de negociación y desarrollo de vínculos comerciales a largo plazo. Comprometido con el cumplimiento de objetivos personales y de equipo. Actualmente implementé un nuevo plan de ventas que me permitió cumplir objetivos y superarlos en un 15% en los últimos 12 meses.

PCONTACTO

291 468-6815

➡ emiliano_prey@hotmail.com♠ Bahia Blanca - 38 años

EDUCACIÓN

2009 - 2011

Comercialización y Marketing

°Agente de Propaganda Médica Instituto Regional del Sur Finalizado

2002-2005

Derecho

Q

Universidad Nacional del Sur No finalizado

IDIOMAS

Español - Nativo Inglés - Avanzado Catalán - Intermedio

Gestión ventas	o
Marketing	
Negociación	
Office	
Organización	
Empatía	
Vision	
Proactivo	

EXPERIENCIA

EJECUTIVO COMERCIAL SENIOR

2012 - Actualmente | Viviendas Roca

• Comercialización presencial directa o digital de viviendas y planes de financiamiento. Desarrollo de negocio especiales ,apertura de zonas de influencia y control de calidad. Creacion y aplicación del plan de trabajo a desarrollar, medición y obtención de resultados. Campañas en redes sociales Ampliación y consolidación de cartera de clientes. Captación de clientes potenciales, seguimiento y post venta. Campañas de Referidos. Cumplimiento y superación de objetivos en un 20%.

ASESOR COMERCIAL

2010 -2011 | General Electric Servicios Financieros

• Comercialización y promoción de productos Financieros con estrategia de venta directa. • Gestión de cartera de clientes, ampliación y renovación en un 35% del total de clientes. .Campañas comerciales en zona y empresa

ATENCION AL CLIENTE

2005 - 2006 | Bingo Bahia

- Recepción y atención personalizada de clientes...
- Manejo de caja proveedores y clientes en barra. Organización de personal en salas y mejoramiento de la experiencia del cliente.

OTROS CONOCIMIENTOS

- Diplomatura en Marketing,
- Diplomatura en Social Media
- Diplomatura en Publicidad
- Neuro ventas y PNL.